台灣苗栗地方法院刑事判決　　　　　　　　　　　　　　九十年度易字第二六七號
　　公　訴　人　臺灣苗栗地方法院檢察署檢察官
　　被　　　告　乙○○
　　被　　　告　丁○○
右列被告因竊盜案件，經檢察官提起公訴（八十九年度偵字第四七四三號），及追加
起訴（九十一年度偵字第四九六號）本院判決如左：
    主  文
乙○○共同竊盜，處有期徒刑拾月。
丁○○被訴部分免訴。
    事  實
一、丁○○前有多次竊盜前科，素行不佳，竟意圖為自己不法之所有，於民國八十九
    年八月二十九日上午某時，先持不明工具，損壞其弟劉德勳鄰居戊○○位於苗栗
    縣苗栗市恭敬里三鄰恭敬十八之三號住處大門門鎖（毀損部分未據告訴），無故
    侵入戊○○住家竊取財物（無故侵入住宅部分亦未據告訴），惟因見該住處東西
    甚多，遂以電話聯絡乙○○前往該處，乙○○乃於同日上午近中午時，由友人甲○○騎乘機車搭載乙○○依約前往，丁○○則在巷口接應，二人即基於共同意圖
    為自己不法所有之犯意聯絡，未經戊○○之同意，無故侵入戊○○前址住處（無
    故侵入住宅部分亦未據告訴），一同竊得男用手錶一支，鑽石戒子一只，戴元楨
    、戴誌君二人之身分證各一只，ＮＯＫＩＡ牌行動電話一支、房屋所有權狀、電
    動玩具主機一台、ＭＬ─二０二七號汽車之來源證、山葉牌音響、卡拉ＯＫ一組
    等物後，乙○○搭丁○○所開之車輛一同離去到丁○○老家朋分贓物，再由乙○○的友人載其離去，（丁○○涉犯竊盜部分，免訴，理由後述）。嗣於八十九年
    八月二十九日下午六時許，經警在戊○○之上開住處之客廳放音響之玻璃上，採
    得乙○○之二枚指紋後，始尋線查知上情。
二、案經苗栗縣警察局苗栗分局報請臺灣苗栗地方法院檢察署檢察官偵查起訴暨追加
    起訴。
    理  由
壹、公訴人於九十一年一月三十日以九十一年度偵字第四九六號追加被告丁○○竊盜
    部分，雖曾經檢察官以無法證明其犯行而於九十年二月十五日，以八十九年度偵
    字第四七四三號不起訴處分確定，惟因發現新證據，足認被告丁○○有與本案被
    告乙○○共同涉犯竊盜罪嫌，乃追加起訴被告丁○○，經核卷附資料，核無不合
    ，本院自不受先前不起訴處分認定之拘束，先予敘明。
貳、被告乙○○有罪部分：
一、訊據被告乙○○固坦承有於右揭時、地至被害人戊○○住處搬運音響一組，惟矢
    口否認有何竊盜犯行，初於警訊、偵查及本院九十年五月三十一日、九十年十一
    月一日、九十一年一月十五日三次調查時均辯稱：係同案被告丁○○於八十九年
    八月二十九日近中午時，打電話請伊去聊天，伊請牌友甲○○載伊前往，他在門
    口等，該住處大門是打開的，丁○○請伊坐了一下，聊了約十至二十分鐘，有請
    伊喝茶，之後即請伊代搬音響，伊即將該處家用一層一層的分離式音響搬出去，
    伊一個人分三、四次搬，都拿到丁○○之車子上，之後心理覺得怪怪的，懷疑該
    址非丁○○家，就藉故老婆有事找而自行搭計程車先行離開，並不知東西是別人
    的，伊沒有竊盜故意云云（參見八十九年度偵字第四七四三號卷第三頁反面、第
    四頁警訊筆錄；第四二頁偵訊筆錄；本院卷第二一、二二、二四、二五頁、第一
    ００頁、第一四一至一四三頁調查筆錄）。惟查：
（一）訊據同案被告丁○○，已坦承於右揭時、地，確實有持拐杖鎖先破壞被害人戊○○住處門鎖，侵入住宅竊盜等語（參見本院卷第一八二頁筆錄），且於該時
      、地令乙○○將該住處客廳之音響主機等一組搬至屋外其駕車上等情（參見本
      院卷第一八三頁筆錄）。
（二）雖被告丁○○於本院九十一年三月七日審理日供稱：伊只請被告乙○○幫忙搬
      東西，他不知道伊在偷東西云云，惟觀之其供詞：伊在八十九年八月二十九日
      當天，持柺杖鎖破壞被害人戊○○苗栗縣苗栗市恭敬里十八之三號住處門鎖，
      正行竊中，剛好見乙○○路過，所以請乙○○幫忙將音響搬到車上，乙○○待
      在竊案現場前後約五分鐘，伊並沒有請他進入被害人戊○○家中座並泡茶請他
      喝，乙○○不知伊正在行竊，乙○○就搭伊所開之車輛一同離去到老家中坐了
      一下子，才由乙○○的友人載他離去等語（參見本院卷第一八一至一八四頁審
      理筆錄），已與前述乙○○之辯詞，就被告乙○○到竊案現場之原因，究係伊
      主動打電話邀約亦或二人在現場不期而遇！就在現場停留之時間究多久！其有
      無請被告乙○○進入被害人前址住處座座、聊聊、並泡茶！就被告乙○○之後
      係如何離去等供述情節，均大相逕庭，無一相符，雖被告乙○○於該庭當場翻
      異稱：當天是伊恰巧路過該處與丁○○不期而遇云云（參見本院卷一八五頁審
      理筆錄），惟其遲至本院九十一年三月七日審理日始改變前述迭自警訊、偵查
      、本院三次調查庭之說詞，顯係當庭附和被告丁○○說法甚明。參以證人即當
      日搭載被告乙○○前往與被告丁○○會面之甲○○證述：八十九年八月二十九
      日上午十一時至十二時許，伊有載乙○○到苗栗市恭敬里附近，當天伊等在打
      麻將，他接到電話就請伊載他出去，在現場伊有看到丁○○，他們二人在一起
      講話，伊即離開等語（參見同偵卷第五二頁偵訊筆錄、本院卷第四七、四
      八、五一、五二、五三頁筆錄），並有其庭繪現場圖一紙在卷可參（附於本院
      卷第六三頁），足證，本案確係被告丁○○主動打電話邀被告乙○○外出、而
      乙○○在接獲電話後，係由牌友甲○○搭載其赴約，並非被告二人所辯：係不
      期而遇云云甚明。而被告乙○○接獲被告丁○○電話後，即丟下牌友前往赴約
      之原因，是否如其所述僅為了與丁○○聊聊天，自足豈人疑竇。
（三）本竊案現場係被害人戊○○住處，而該客廳擺設有全套沙發、組合音響及六十
      吋大型電視等家具，被害人鄰居即被告丁○○之父親丙○○，位於苗栗市恭敬
      里三鄰恭敬十八之二號登記另子劉德勳名下之房子，因將其他房間出租予學生
      ，客廳陳設簡單，僅有一台小電視，沒有其他設備等情，業據被害人戊○○到
      庭證述無訛（參見本院卷一四０頁筆錄），核與證人丙○○證述情節相符（參
      見本院卷一七五、一七六頁筆錄），可見竊盜現場與被告丁○○家陳設全然不
      同，且顯而亦見甚明。而被告丁○○亦供稱：乙○○曾到伊苗栗市恭敬里十八
      之二號住處房間內聊天等語（參見本院卷一七九、一八０頁筆錄），從丁○○
      前述供稱乙○○對竊盜一事不知情云云觀之，足徵，丁○○不至於故為不利乙○○之虛偽陳述，且乙○○於偵、審中亦供承知悉丁○○在苗栗市恭敬里大千
      醫院婦幼大樓附近有房子等情，則丁○○供稱乙○○曾到過伊之房間應屬實情
      。況要進入丁○○之房間必定會經過客廳，且該處客廳僅有簡陋之鐵椅及約二
      十吋之電視機，別無他物，與被害人戊○○苗栗市恭敬里十八之三號住處客廳
      內，擺設有全套沙發、組合音響及六十吋大型電視等家具，可說是天壤之別等
      情，則被告進入被害人住處客廳搬運音響之過程中，不可能不知非被告住處應
      甚明確。
（四）被告丁○○已侵入被害人住處接續竊盜中，而上述音響是組合式，每件大小如
      一般錄影機之大小約四、五件，不會很重，一個人即可輕易搬離現場，客廳有
      櫃子、抽屜都被拉開，滿地都是線，因為是被強行拉開的等情，亦據被害人戊○○到庭證述甚詳（參見本院卷第一三九頁筆錄），則丁○○絕無必要請「恰
      巧路過」之被告幫忙將分離式音響一件一件搬上車，徒增犯罪被發覺之風險。
      此外，竊案現場留有被告之二枚指紋，此有內政部警政署刑事警察局八十九年
      九月十五日（八九）刑紋字第一三六六四三號鑑驗書一份在卷可稽。
  綜上所述，本案應係被告丁○○藉地緣之便，先進入被害人住處竊盜，再電請被告
  乙○○前往一同犯案，之後亦由丁○○駕車搭載乙○○一同離去，前往丁○○老家
  後，再由乙○○的友人載其離去甚明，被告乙○○所辯不足採信，同案被告丁○○
  辯稱：乙○○不知情云云，亦係維護乙○○之詞，不足憑採。本案事證明確，被告
  犯行已經證明。
三、核被告乙○○於被告丁○○竊盜後，接續加入之所為，係犯有刑法第三百二十條
    第一項之竊盜罪。其與被告丁○○所犯上述普通竊盜部分，具犯意聯絡及行為分
    擔，應論以共同正犯。爰審酌被告乙○○之素行、侵入住宅竊盜之手段、所得利
    益、犯後否認犯行態度非常不佳，顯不知悔悟及檢察官從重量刑之請求，量處如
    主文所示之刑，以資儆懲。
參、丁○○被訴竊盜免訴部分：
一、檢察官追加起訴意旨略以：被告劉德監藉地緣之便，於八十九年八月二十九日中
    午時分，先持客觀上可為兇使用之柺杖鎖（未扣案），毀損被害人戊○○所有位
    於苗栗縣苗栗市恭里三鄰恭敬十八之三號住處大門門鎖後，侵入被害人住處，見
    有大批財物，為求銷贓之方便，乃電告正在打麻將之乙○○邀同一起竊盜並獲應
    允，遂與乙○○共同基於意圖為自己不法所有之犯意聯絡，侵入戊○○上開住處
    ，共同竊得男用手錶一支，鑽石戒子一只，戴元楨、戴誌君二人之身分證各一只
    ，ＮＯＫＩＡ牌行動電話一支、房屋所有權狀、電動玩具主機一台、ＭＬ─二０
    二七號汽車之來源證、山葉牌音響一組、卡拉ＯＫ一組等物後，乙○○搭丁○○
    所開之車輛一同離去到丁○○老家中朋分贓物，再由乙○○的友人載其離去，因
    認被告丁○○涉犯刑法第三百二十一條第一項第二款、第三款之攜帶兇器、毀損
    門扇加重竊盜罪嫌等語。
二、按刑事訴訟法第三百零二條第一款規定，案件曾經判決確定者，應諭知免訴之判
    決。此項原則關於實質上一罪或裁判上一罪，均有其適用。連續犯係裁判上之一
    罪，其一部分犯罪事實曾經判決確定者，其效力當然及於全部，故檢察官復將其
    他部分重行起訴，即應諭知免訴之判決（最高法院四十九年臺非字第二十號判例
    意旨參照）。
三、訊據被告丁○○固坦承有檢察官前揭追加起訴之竊盜犯行，惟查，本件被告丁○○素行不佳，曾有多次竊盜、贓物等犯罪前科之人，曾於八十九年九月二十六日
    上午八、九時許，駕駛車號ＥＩ─五一四八號白色喜美牌自用小客車搭載謝永炤
    、劉德政、林志錦三人外出閒逛，於同日下午二時四十分許，行經苗栗縣苗栗市
    聯合工專前，見被害人蕭添和所有之ＦＥＳ─四五八號重型機車一部停放在該處
    ，四人竟基於共同意圖為自己不法所有之犯意聯絡，由謝永炤提議竊取上開機車
    用以行竊民宅，其餘三人附議，隨即由謝永炤持林志錦所有之對生命、身體具有
    危險性之兇器六角板手一支，插入上開ＦＥＳ─四五八號重型機車之電門並發動
    該機車之方式竊取之，由丁○○、劉德政、林志錦三人在旁把風，得手後即由謝
    永炤騎乘該機車，劉德政、林志錦二人乘坐丁○○之上開自用小客車回丁○○之
    住處，於同日中午時分，四人在苗栗縣公館鄉鶴岡吃飯時，復基於犯意之聯絡，
    由謝永炤提議到賴秀美所有位於苗栗市新英里一０一號之住處行竊其內之物品，
    即由謝永炤騎乘上開竊來之重型機車，劉德政、林志錦二人乘坐丁○○之上開自
    用小客車前往，到達目的地後，改由林志錦騎乘該機車並持對生命身體具有危險
    性之兇器六角板手一支前往預備行竊，劉德政、謝永炤則坐在丁○○之上開自用
    小客車在同里一一四號下方之產業道路上接應，林志錦即持對生命身體具有危險
    性之六角板手，前往撬開上開賴秀美住處之大門鎖致毀損該處之門鎖，致令不堪
    用，足以生損害於賴秀美，嗣於尚未著手行竊時，因經葉日弘發現，林志錦即快
    速逃至丁○○之自用小客車上，四人即往苗栗縣銅鑼鄉方向逃逸，並將上開ＦＥ
    Ｓ─四五八號重型機車遺留在現場，而未得逞，為警循線查獲；丁○○再基於意
    圖為自己不法之所有，基於概括犯意，於八十九年九月二十七日十四時許，徒手
    破壞被害人吳月英位於苗栗市○○街一三六巷一三二弄十三號住處之門鎖侵入住
    宅（此毀損部分未據告訴），竊取吳月英所有照相機一台、隨身聽一台、電腦主
    機一台及新台幣一萬千元，嗣經警比對指紋而循線查獲，經本院於九十年六月十
    九日以九十年度易字第一九七號判處被告丁○○連續結夥三人以上帶兇器竊盜
    ，累犯，處有期徒刑壹年，並於刑之執行前，令入勞動場所強制工作參年，其提
    起上訴，經臺灣高等法院台中分院於九十年十一月三十日以九十年度上易字第二
    ０八０號駁回其上訴而確定，此有臺灣高等法院被告全國前案紀錄表、台灣苗栗
    地方法院檢察署刑案資料查註紀錄表及本院九十年度易字第一九七號、臺灣高等
    法院台中分院九十年度上易字第二０八０號判決書影本各一份附卷可稽。經查本
    件檢察官追加起訴之被告丁○○於八十九年八月二十九日中午時分，先持客觀上
    可為兇器使用之柺杖鎖（未扣案），毀損被害人戊○○所有位於苗栗縣苗栗市恭
    里三鄰恭敬十八之三號住處大門門鎖後，侵入被害人住處，竊得男用手錶一支，
    鑽石戒子一只，戴元楨、戴誌君二人之身分證各一只，ＮＯＫＩＡ牌行動電話一
    支、房屋所有權狀、電動玩具主機一台、ＭＬ─二０二七號汽車之來源證、山葉
    牌音響一組、卡拉ＯＫ一組等物，被告上開竊盜行為之時間係八十九年八月二十
    九日，其之行為與前述業經判決確定之竊盜行為間，時間上相隔一個月，甚為緊
    接，且犯罪地點均在苗栗市○○○○段亦係攜帶兇器、毀損門扇、侵入住宅竊盜
    ，所犯竊盜係同一罪名，被告又是四處竊取，經前揭確定判決認定為有犯罪習慣
    之人，足證，本案追加起訴之竊盜犯行，被告顯係基於概括之犯意為之，為連續
    犯，屬裁判上一罪之關係，被告竊盜之一部事實既經判決確定，則於上開宣示判
    決前對於構成上開竊盜一罪之本案之其他部分，其確定判決之既判力，自應及於
    全部犯罪事實，揆諸上開法律之規定及最高法院判例之意旨，本件公訴人追加起
    訴被告丁○○竊盜之事實，應為前開確定判決既判力效力之所及，而為免訴判決
    之諭知，此部分並不經言詞辯論為之。
據上論斷，應依刑事訴訟法第二百九十九條第一項前段、第三百零二條第一款、第三
百零七條，刑法第二十八條、第三百二十條第一項，罰金罰鍰提高標準條例第一條前
段，判決如主文。
本案經檢察官黃棋安到庭執行職務。
中      華      民      國    九十一    年      三      月    二十一    日
                              臺灣苗栗地方法院刑事第二庭
                                  法  官  黃  賢  婷
右正本證明與原本無異。
如不服本判決，應於送達後十日內向本院提出上訴狀(須附繕本)，上訴於台灣高等
法院台中分院。
                                  書記官  陳  文  聰
中      華      民      國    九十一    年      三      月    二十一    日
附錄論罪科刑法條
刑法第三百二十條第一項
